【裁判字號】    90,易,133
【裁判日期】    901031
【裁判案由】    賭博
【裁判全文】
臺灣臺東地方法院刑事判決                            九十年度易字第一三三號
    公  訴  人  臺灣台東地方法院檢察署檢察官
    被      告  子○○
    被      告  巳○○
    被      告  寅○○
    被      告  辛○○
    被      告  丁○○
    被      告  庚○○
    被      告  乙○○
    被      告  戊○○
    被      告  丑○○
    被      告  辰○○
    被      告  丙○○
    被      告  癸○○
    被      告  己○○
    被      告  卯○
    被      告  甲○○
右列被告因賭博案件，經檢察官提起公訴（九十年度偵字第三四四、六二一號），本
院判決如左：
    主  文
子○○、巳○○、寅○○、辛○○、丁○○、庚○○、乙○○、戊○○、丑○○、辰
○○、丙○○、癸○○、己○○、卯○、甲○○均無罪。
    理  由
一、公訴意旨詳如附件起訴書所載。
二、按犯罪事實應依證據認定之，無證據不得推定其犯罪事實，刑事訴訟法第一百五
    十四條定有明文。次按認定被告有罪之事實應憑證據，如未能發現相當之證據，
    或證據不足以證明，自不能以推測或擬制之方法，以為裁判之基礎（最高法院四
    十年台上字第八六號判例參照）；且認定事實所憑之證據，其為訴訟上之證明，
    須達於通常一般人均不致有所懷疑，而得確信其為真實之程度者，始得據為有罪
    之認定，倘其證明尚未達到此一程度，而有合理之懷疑存在而無從使事實審法院
    得有罪之確信時，即應由法院為諭知被告無罪之判決（最高法院七十六年台上字
    第四九八六號判例參照）。
三、查公訴人認被告等人涉有上開犯嫌，無非以被告等之自白、扣案之賭具及賭資為
    主要論據。被告等均固坦承有賭博之犯行，惟均辯稱：當天扣案的錢是警察從我
    們身上及衣服內搜出來的，不是賭資，而且均被社會秩序維護法裁處罰緩，已繳
    納新台幣七千元等語。經查：按住宅並非公共場所或公眾得出入之場所，司法院
    二十五年院字第一四零三號、一四五八號及二十六年院字第一六三七號等前後著
    有解釋甚明。本件查獲被告等人之場所係案外人何金仕出借予被告子○○作為倉
    庫之用，該屋有裝鎖等情，業據證人何金仕到庭供明；證人即到場執行搜索之警
    員壬○○亦證稱：「一樓鐵門有鎖，他們在二樓賭博，外面有一個人把風，以無
    線電對講機聯絡」，且被告子○○稱：「當天約有十人是一起約好到該屋賭博，
    後來的人是在場賭博之人再約來的」、被告丑○○稱：「在廟前聊天約好一起去
    的」、被告己○○稱：「樓梯口有鐵門有上鎖，有人幫我開門」、被告寅○○供
    稱：「和他們在廟前一起去的，去時門是鎖著的」、被告甲○○亦稱：「當時門
    有鎖，樓下門有人看守，那邊賭客都是熟人，是熟人才會讓我們進去」等語，故
    到場之人係被告子○○事先邀約，或經已在場之人聯絡到場，或經把風者辨識為
    熟人始令進入，足認到場之賭客係經聯絡及辨識始放行入內，賭客並非隨時可出
    入而有增加之可能，難謂該處所係公眾得出入之場所。是以在該處所內參與賭博
    者，即不能以刑法之賭博罪相繩。
四、綜上所述，本案被告聚集之場所，並非「公共場所」或「公眾得出入之場所」，
    已如前述，公訴意旨直接推認該處所為「公眾得出入之場所」，即有可議，則被
    告等於該處賭博，依前揭說明，即無觸犯刑法第二百六十六條第一項前段之賭博
    罪可言。此外又查無其他證據足認被告犯罪，揆諸首開規定及判例意旨，自應為
    無罪之諭知。
五、被告丑○○、丙○○經合法傳喚，無正當理由不到庭，惟本院認係應諭知無罪之
    案件，爰不待其陳述，逕行判決，附此敘明。
據上論斷，應依刑事訴訟法第三百零一條第一項、第三百零六條，判決如主文。
中    華    民    國      九十        年      十      月    三十一      日
                                  臺灣臺東地方法院刑事庭
                                    審判長法  官  蔡勝雄
                                          法  官  陳兆翔
                                          法  官  黃怡玲
右正本證明與原本無異。
如不服本判決，應於判決送達後十日內向本院提出上訴狀。（須附繕本）
「切勿逕送上級法院」
                                          書記官  王敏玉
中    華    民    國      九十        年      十一    月       一      日


司法院資訊處製作；財團法人民間司法改革基金會備份。
